臺灣屏東地方法院刑事判決　　　　　　　 94年度訴字第236號
公　訴　人　臺灣屏東地方法院檢察署檢察官
被　　　告　甲○○　男　29歲.
上列被告因違反毒品危害防制條例案件，經檢察官提起公訴（94
年度毒偵字第332 、486 號）及同署檢察官移送併辦（94年度毒
偵字第819 號），被告就被訴事實為有罪之陳述，本院合議庭裁
定由受命法官獨任進行簡式審判程序審理，判決如下：
    主  文
甲○○連續施用第一級毒品，處有期徒刑柒月，扣案殘留有海洛
因之注射針筒壹支及夾鍊袋貳個，均沒收銷燬、注射針筒壹支沒
收。又連續施用第二級毒品，處有期徒刑肆月。應執行有期徒刑
拾月，扣案殘留有海洛因之注射針筒壹支及夾鍊袋貳個，均沒收
銷燬、注射針筒壹支沒收。
    事  實
一、甲○○前因施用毒品案件，經本院以93年度毒聲字第3 號裁
    定送觀察、勒戒後，因認無繼續施用毒品之傾向，於民國93
    年1 月19日執行完畢出勒戒所，並由臺灣屏東地方法院檢察
    署檢察官於同日以93年度毒偵字第75號為不起訴處分確定。
    詎其仍無法戒除毒癮，明知海洛因、甲基安非他命業經公告
    列為毒品危害防制條例第2 條第2 項之第一級毒品及第二級
    毒品，不得非法持有、施用，仍於上開觀察、勒戒執行完畢
    釋放後5 年內，基於施用第一級毒品海洛因之概括犯意，自
    93年11月中旬某日起至93年12月19日17時30分許止，在其位
    於屏東縣恆春鎮○○里○○路信義巷64號住處、同縣鎮○○
    里○○○路上「E2幼稚園」前等地，將海洛因加水稀釋後，
    以針筒注射手臂之方式，連續施用第一級毒品海洛因多次；
    另基於施用第二級毒品甲基安非他命之概括犯意，自93年11
    月中旬某日起至93年12月17日13時30分許（最後一次施用時
    日業經檢察官當庭更正）止，同在上開住處內等地，以將甲
    基安非他命置於玻璃球管內加熱燒烤，再吸食其所生煙霧之
    方式，連續施用第二級毒品甲基安非他命多次，平均每星期
    約施用1 次，嗣為警於(1)93年12月6 日20時許，在屏東縣警
    察局恆春分局內經其同意採尿送驗後，查悉上情；(2)93 年
    12月18日16時許，在屏東縣恆春鎮○○里○○路石頭公廟旁
    查獲，並扣得其所有供施用第一級毒品海洛因所用未殘留有
    毒品之注射針筒1 支、含海洛因殘渣之夾鍊袋2 個；(3)93年
    12 月19 日18時許，在恆春鎮○○里○○○路上「E2幼稚園
    」前查獲，並扣得其所有供施用第一級毒品海洛因所用殘留
    有海洛因之注射針筒1 支。
二、案經屏東縣警察局恆春分局報請臺灣屏東地方法院檢察署檢
    察官偵查起訴暨同署檢察官移送併辦。
    理  由
一、上揭連續施用第一級毒品及施用第二級毒品之事實，業據被
    告於本院審理時坦承不諱，且被告於93年12月6 日、12月18
    日、12月19日經警採取其親自排放之尿液送請屏東縣衛生局
    檢驗結果，均呈甲基安非他命及嗎啡陽性反應，此有該局93
    年12月20日、94年1 月11日屏縣衛檢六字第930502號、第94
    0001號煙毒及麻醉藥品類委託檢驗結果通知書2 份（其中12
    月18日、同月19日採尿之檢驗結果同在一份通知書內）附卷
    可稽。此外，復有被告自承供其施用第一級毒品海洛因所使
    用之注射針筒2 支及含殘渣之夾鍊袋2 個扣案足佐，而扣案
    之注射針筒2 支、疑似殘留有第一級毒品海洛因之夾鍊袋2
    個經送請高雄醫學大學附設中和紀念醫院檢驗結果，其中1
    支之注射針筒（93年12月19日扣案）及夾鍊袋2 個，呈海洛
    因陽性反應，另1 支針筒（93年12月18日扣案）則無毒品反
    應此有該院94年4 月12日編號940455、0000000 、0000 000
    號檢驗報告各1 份附卷可參，可知其中1 支注射針筒及2 個
    夾鍊袋內均殘留有微量之第一級毒品海洛因，另1 支注射針
    筒內則未殘留有毒品，此均為檢驗機關本於專業知識及以科
    學檢驗方法所得之結論，自可憑信，足認被告上開自白與事
    實相符，堪信為真實。再查，被告前因施用毒品案件，經本
    院以93年度毒聲字第3 號裁定送觀察、勒戒後，因認無繼續
    施用毒品之傾向，於93年1 月19日執行完畢出勒戒所，並由
    臺灣屏東地方法院檢察署檢察官於同日以93年度毒偵字第75
    號為不起訴處分確定等情，此有臺灣高等法院被告前案紀錄
    表、臺灣屏東地方法院檢察署刑案資料查註紀錄表、前開不
    起訴處分書在卷可稽，被告於上開觀察、勒戒執行完畢釋放
    後5 年內再犯毒品危害防制條例第10條第1 項、第2 項之連
    續施用第一級毒品及第二級毒品犯行，洵堪認定，本案事證
    明確，應依法論科。
二、按海洛因、甲基安非他命分別為毒品危害防制條例第2 條第
    2 項第1 款、第2 款所規定之第一級、第二級毒品，是核被
    告所為，係犯同條例第10條第1 項之施用第一級毒品罪及同
    條第2 項之施用第二級毒品罪。其施用毒品期間持有第一級
    、第二級毒品之低度行為，均為施用之高度行為所吸收，不
    另論罪。其先後多次施用第一級毒品及第二級毒品犯行，時
    間緊接，所犯構成要件相同之罪，顯均係基於概括犯意反覆
    為之，為連續犯，均應依刑法第56條規定均以一罪論，並分
    別加重其刑。其所犯上開2 罪間，犯意各別，罪名不同，應
    予分論併罰，又公訴人雖僅就被告自93年12月6 日20時許起
    往前回溯之72小時內某時至同年月19日17時30分許止，施用
    第一級毒品海洛因及第二級毒品甲基安非他命之犯行起訴，
    其餘部分未於起訴書中敘及，惟被告其餘部分施用第一級毒
    品、第二級毒品之事實與前開已起訴之犯罪事實間，具連續
    犯之裁判上一罪關係，已如上述，為起訴效力所及，本院自
    應一併予以審理，併此敘明。爰審酌被告前經觀察、勒戒後
    ，猶不知戒惕，復再施用第一級、第二級毒品，無視於毒品
    對於自身健康之戕害及國家對於杜絕毒品犯罪之禁令，顯無
    戒斷之決心，然念及其前開犯罪係戕害自身，尚未害及他人
    ，且犯罪後復坦承犯行，態度尚佳等一切情狀，就其所犯上
    開2 罪分別量處如主文所示之刑，並定其應執行之刑，以資
    儆懲。另93年12月19日扣案之殘留有海洛因之注射針筒1 支
    及夾鍊袋2 個，因注射針筒及夾鍊袋與其內微量之海洛因均
    無法析離，自應整體視為第一級毒品海洛因，爰併依毒品危
    害防制條例第18條第1 項前段之規定，宣告沒收銷燬；93年
    12 月18 日扣案之注射針筒1 支（非毒品危害防治條例第11
    條第3 項所謂「專供施用毒品之器具」），為被告所有供施
    用第一級毒品海洛因所用，業據其供明在卷，爰依刑法第38
    條第1 項第2 款之規定，宣告沒收。
據上論斷，應依刑事訴訟法第273 條之1 第1 項、第299 第1 項
前段，毒品危害防制條例第10條第1 項、第2 項、第18條第1 項
前段，刑法第11條、第56條、第51條第5 款、第38條第1 項第2
款，判決如主文。
本案經檢察官葉容芳到庭執行職務。
中　　華　　民　　國　　94　　年　　6　  月　  16 　　日
                  刑事第六庭    法  官   許心
以上正本證明與原本無異。
如不服本判決應於收受本判決送達後10日內向本院提出上訴書狀
，其未敘述上訴理由者，並得於提起上訴後10日內向本院補提理
由書狀（均須按他造當事人之人數附繕本）「切勿逕送上級法院
」
中　　華　　民　　國　　94　　年　　6 　　月　　17　　日
                                書記官   林香如
附錄本判決論罪之法條：
毒品危害防制條例第10條
施用第一級毒品者，處六月以上五年以下有期徒刑。
施用第二級毒品者，處三年以下有期徒刑。
